# 请教陈版主关于股份支付认定的问题

提问人：wx_5c457176d3c1 时间：2020-12-14 16:15:00
请教陈版主，关于股份支付认定的问题
公司的背景：甲公司计划以 2019 年为申报开始年度进行IPO，公司 2019 年 9 月份的股东结构均为自然人持股，A、B为一致行动人，股权结构为:A40%、B25%、C35%
（ 1 ）第一次股权转让：
2019 年 9 月份，因C与AB经营理念长期出现重大分歧，为了解决分歧及公司发展的内耗，A与B按所持比例权重同比例受让C的35%股权，每股 5 元（含A），转让后持股结构：A61.5%、B38.5%（ 2 ） 2019 年 10 月份第一次增资成立员工持股平台：
A、B成立持股平台，按其各自所持目标公司的比例（即A占61.5%、B占38.5%）持有持股平台，目标公司甲公司向持股平台增发15%的股份，定增价格每股是3.4元，低于上次转让价 5 元。定增给持股平台3.4元每股认购价格的计算公式=（原来每股转让价格5.5-代其承担的转让税费）*（1-20%）控股权溢价20%。
问题 1 ：公司此次定增的价格是否可以认定为公允价格，不作为股份支付。
（ 3 ） 2019 年底将持股平台持有的甲公司15%股权中的10%作为股权激励（余下的5%作为池子在以后再继续进行下一批激励），以期权形式与员工签订激励协议，等待期 3 年，行权价格 1 元；
问题 2 ：假设授予的期权到期可以满足行权条件，那么等待期内每年确认的薪酬费用是要按(3.4元-1元）可行权数量还是要按(5元-1元）可行权数量确认呢？

回答人：chenyiwei
首先要考虑“目标公司甲公司向持股平台增发15%的股份”的交易完成后，原股东A、B始负只是代持，即不是激励股份的实际受益人。如果确认，可以在 2019 年 10 月不作股份支付处理，但在 2019 年底将10%激励股份授予激励对象时，按授予日公允价值与授予价格之间的差额确认股份支付费用。按照主帖中的情况， 2019 年底的股份公允价值应为 5 元。